【裁判字號】    89,自,305
【裁判日期】    890817
【裁判案由】    過失傷害
【裁判全文】
台灣台中地方法院刑事判決                         八十九年度自字第三０五號
    自  訴  人  甲○○
    被      告  乙○○
右列被告因過失傷害案件，經自訴人提起自訴，本院判決如左：
    主  文
乙○○無罪。
    理  由
一、自訴意旨如附件自訴狀所載。
二、按犯罪事實應依證據認定之，無證據不得推定其犯罪事實。刑事訴訟法第一百五
    十四條定有明文。又按認定不利於被告之事實，須依積極證據，苟積極證據不足
    為不利於被告事實之認定時，即應為有利於被告之認定，更不必有何有利之證據
    。最高法院三十年度上字第八一六號判例可資參照。
三、本件自訴人甲○○認被告乙○○涉犯刑法第二百八十四條第一項前段之過失傷害
    罪嫌，無非以被告駕車自台中市往大里市方向行駛時，行經台中市○○路忠明南
    路交岔路時，欲左轉忠明南路，因當時為下雨，被告應注意其行進方向之交通號
    誌係綠燈直行，而左轉指示燈尚未亮起，應不得貿然違規左轉，乃竟未依交通號
    誌指示而搶先左轉，致撞及騎乘機車自對向由大里市往台中市方向之自訴人機車
    ，自訴人因人車倒地而受有左胸臂挫傷、下背部挫傷第三腰椎骨骨折等之傷害為
    其論據。訊據被告乙○○固坦承有駕駛自用小客車於右揭時地與自訴人所騎乘之
    機車發生碰撞等情不諱，惟堅決否認有何過失傷害之犯行，辯稱伊係依左轉指示
    燈之號誌而左轉，伊左轉時前開已有一輛車業已左轉過去，係自訴人自對向闖紅
    燈直行等語。經查前開肇事地點為設有輪放式左轉保護時相管制號誌（即左轉專
    用指示號誌）之交岔路口，此為自訴人及被告所不否認，復有台灣省台中市區車
    輛行車事故鑑定委員會八十九年七月四日中市鑑字第八九０三四四號函在卷足參
    ，自訴人雖堅指係被告未依規定左轉而與其發生碰撞，惟被告則稱伊係依左轉指
    示之號誌左轉，係自訴人闖紅燈直行。是本件肇事原因為自訴人或被告未依當時
    之交通號誌行進致發生碰撞，惟自訴人自承並無證人或其他證據足證係被告未依
    規定左轉，再就台中市○○○道路交通事故調查報告表觀之，被告自用小客車業
    已左轉且完成轉彎即將進入忠明南路，依該地交通狀況，如係被告未依左轉指示
    之號誌而左轉，顯難順利完成左轉，是被告辯稱伊係依左轉號誌而左轉，且伊左
    轉時伊前面已有一輛車業已左轉等語，衡情尚堪採信。而本件應負過失責任者，
    為未依當時交通號誌行進之人，前開鑑定委員會亦為相同之認定，自訴人既無其
    他證據可證係被告違規左轉，本院復查無其他證據足認被告有違規左轉之積極證
    據，揆諸前開最高法院判例意旨，應即為有利於被告之認定，尚難僅憑自訴人之
    片面指述即遽論被告以過失傷害之罪責。本件既不能證明被告犯罪，自應為無罪
    之諭知。
據上論斷，應依刑事訴訟法第三百四十三條、第三百零一條第一項，判決如主文。
中      華      民      國八十九      年      八      月   十七   日
                                      台灣台中地方法院刑事第六庭
                                          法  官  簡  賢  坤
右正本證明與原本無異。
如不服本判決，應於判決送達後十日內向本院提出上訴狀，上訴於臺灣高等法院臺中
分院( 須附繕本 )。
                                          書記官
中      華      民      國      八十九      年      八      月   十七   日


司法院資訊處製作；財團法人民間司法改革基金會備份。
